【裁判字號】    92,抗,3079
【裁判日期】    920829
【裁判案由】    停止執行
【裁判全文】
臺灣高等法院民事裁定                            九十二年度抗字第三０七九號
    抗  告  人  東源建設股份有限公司
    法定代理人  趙惟漢
右抗告人因與甲○○間停止執行事件，對於中華民國九十二年八月四日臺灣臺北地方
法院九十二年度聲字第二０七二號裁定提起抗告，本院裁定如左：
    主      文
抗告駁回。
抗告程序費用由抗告人負擔。
    理      由
一按有回復原狀之聲請，或提起再審或異議之訴，或對於和解為繼續審判之請求，或
  提起宣告調解無效之訴、撤銷調解之訴，或對於強制執行法第四條第一項第五款之
  裁定提起抗告時，法院因必要情形或依聲請定相當並確實之擔保，得為停止強制執
  行之裁定，同法第十八條第二項定有明文。
二查相對人甲○○主張：抗告人執有伊於民國九十年一月十日簽發面額新臺幣（下同
  ）一千一百萬元本票，惟抗告人對伊負有二千二百萬元損害賠償債務，伊已以該損
  害賠償債權與系爭本票債務扺銷，詎抗告人竟仍執系爭本票聲請裁定准予強制執行
  後，以該准予強制執行裁定為執行名義，聲請原法院民事執行處強制執行伊之財產
  （案列原法院民事執行處九十一年度執字第三○八四六號），伊已提起債務人異議
  之訴（案列原法院九十二年度重訴字第一三四三號），請求撤銷上開強制執行程序
  等情，依前揭規定聲請供擔保後於該債務人異議之訴事件判決確定前停止強制執行
  程序，業據提出起訴狀、執行命令、原法院民事執行處囑託查封登記書為證，原裁
  定命相對人供一千一百萬元或同額之安泰商業銀行無記名可轉讓定期存單後暫停前
  開強制執行程序，即無不合。
三抗告意旨略以：相對人基於同一原因事實已提起確認本票債權不存在之訴，就同一
  訴訟標的提起債務人異議，其訴顯非合法，又相對人主張扺銷之損害賠償債權縱為
  實在，其債權人為相對人及訴外人李茂盛，債務人為伊及趙惟漢、陳財增等人，與
  系爭本票之債權人、債務人均不相同，不得扺銷，則相對人所提債務人異議之訴顯
  無理由，自不得停止強制執行云云。惟相對人所提起確認本票債權不存在之訴（案
  列原法院九十一年度北簡字第四六九六號）與債務人異議之訴之訴訟標的及訴之聲
  明均不相同，並非同一事件，至於相對人可否以損害賠償債權與系爭本票債務扺銷
  ，乃待實體判決確定，非停止執行事件所得審酌，原法院認有必要停止執行程序，
  洵屬正當，抗告意旨指摘原裁定不當，求予廢棄，並無理由，應予駁回。
四據上論結，本件抗告為無理由。依強制執行法第三十條第一項、民事訴訟法第四百
  九十二條第一項、第九十五條、第七十八條，裁定如主文。
中      華      民      國    九十二    年      八      月    二十九    日
                                民事第五庭
                                    審判長法  官  黃  熙  嫣
                                          法  官  陳  介  源
                                          法  官  鄭  傑  夫
右正本係照原本作成。
不得再抗告。
中      華      民      國    九十二    年      九      月      三      日
                                          書記官  劉  家  聲


司法院資訊處製作；財團法人民間司法改革基金會備份。
